臺灣臺北地方法院民事裁定     100年度財管字第83號
聲  請  人  國防部軍備局
法定代理人  劉復龍
代  理  人  蔚中傑律師
上列聲請人聲請指定被繼承人汪德富之遺產管理人事件，本院裁
定如下：
    主      文
指定陳豪杉律師（事務所設：台北市○○○路○段259號12樓之1
）為被繼承人汪德富（男、民國○○年○月○○日生、身分證統一編
號：Ｚ000000000號、生前住所：新北市○○區○○路114巷4之1
號、於民國100年3月23日死亡）之遺產管理人。
准對被繼承人汪德富之繼承人為承認繼承之公示催告。
汪德富之大陸地區以外之繼承人，應自前項公示催告最後登載新
聞紙之日起，壹年內承認繼承，上述期限屆滿，無繼承人承認繼
承時，被繼承人之遺產，於清償債權，並交付遺贈物後，如有剩
餘即歸屬國庫。
程序費用由被繼承人汪德富之遺產負擔。
    理      由
一、按繼承開始時，繼承人之有無不明，而無親屬會議或親屬會
    議未於一個月內選定遺產管理人者，利害關係人或檢察官得
    聲請法院選任遺產管理人，並由法院依公示催告程序，定六
    個月以上之期限，公告繼承人，命其於期限內承認繼承，民
    法第1177條、第1178條規定甚明。
二、本件聲請意旨略以：聲請人為被繼承人汪德富之債權人，因
    於強制執行程序中被繼承人汪德富死亡，其無繼承人，亦無
    遺產管理人，致聲請人對其遺產無法行使權利，更無法為後
    續之強制執行，為保障聲請人之權利，爰聲請指定被繼承人
    汪德富之遺產管理人等語。
三、經查，聲請人主張其為被繼承人汪德富之債權人，被繼承人
    汪德富於民國100年3月23日死亡，其無法定繼承人，業經聲
    請人提出本院99年度店簡字126號判決確定證明書、本院99
    年度司執字第121022號執行命令影本、除戶戶籍謄本、繼承
    系統表在卷可稽，應堪認被繼承人汪德富所遺財產，目前確
    屬無人繼承之狀態，有為被繼承人汪德富選定遺產管理人之
    必要，又本院查無被繼承人汪德富之親屬曾經召開親屬會議
    ，或曾經議決被繼承人汪德富之遺產管理人，並依民法第
    1177 條向本院報明之情形，是聲請人自得以利害關係人之
    身分，聲請本院選定遺產管理人。復經本院徵詢陳豪杉律師
    ，其為執業律師，並具有擔任本件遺產管理人之意願與能力
    ，故指定陳豪杉律師為被繼承人汪德富之遺產管理人，且為
    承認繼承之公示催告。本院既准對被繼承人汪德富之大陸地
    區以外之繼承人為承認繼承之公示催告，爰依前揭民事訴訟
    法第542條之規定，裁定如主文第3項所示。
四、依非訟事件法第157條規定，裁定如主文。
中    華    民    國   100    年    12    月    26    日
                  家事法庭法  官  李莉苓
以上正本係照原本作成。
如對本裁定抗告，須於裁定送達後10日內向本院提出抗告狀，並
繳納抗告費新臺幣1,000 元。
中    華    民    國   100    年    12    月    27    日
                          書記官  譚鈺陵